臺灣屏東地方法院民事裁定　
111年度司繼字第777號
聲  請  人  張鈺羚  

關  係  人  陳冠妏  
上列聲請人聲請選任被繼承人廖榮和之遺產管理人事件，本院裁
定如下：
    主  文
選任陳冠妏為被繼承人廖榮和之遺產管理人。
准對被繼承人廖榮和之繼承人為承認繼承之公示催告。
被繼承人廖榮和之繼承人，應自前項公示催告裁定揭示之日起捌
個月內承認繼承，上述期限屆滿，無繼承人承認繼承時，被繼承
人廖榮和之遺產，於清償債權，並交付遺贈物後，如有賸餘即歸
屬國庫。
聲請費用新臺幣1,000 元由被繼承人廖榮和之遺產負擔。
    理  由
一、聲請人聲請意旨略以：聲請人與被繼承人廖榮和共有坐落屏
    東縣○○鎮○○○段0000地號之土地，嗣被繼承人廖榮和（民國0
    0年0 月00 日生、身分證統一編號：Z000000000號，生前最
    後住所：屏東縣○○鄉○○路0號）於民國104 年9月5日死亡，
    其配偶及第一順位繼承人均已拋棄繼承，父母、第四順位繼
    承人早已死亡，第三順位繼承人也拋棄繼承
　　，其親屬會議亦未於法定期間內選任遺產管理人，聲請人因
    就上開共有土地欲聲請法院訴訟分割，為確保聲請人之權利
    ，爰依法聲請本院選任陳冠妏地政士為被繼承人之遺產管理
    人等語。
二、按繼承開始時，繼承人之有無不明者，由親屬會議於1 個月
    內選定遺產管理人，並將繼承開始及選定遺產管理人之事由
    ，向法院報明。無親屬會議或親屬會議未於前條所定期限內
    選定遺產管理人者，利害關係人或檢察官，得聲請法院選任
    遺產管理人，並由法院依規定為公示催告，民法第1177條、
    第1178條第2 項分別定有明文。此為關於無人承認繼承之規
    定。
三、經查，聲請人上開主張，業據提出民事聲請狀、土地登記第
    三類謄本、被繼承人繼承系統表、除戶謄本等件為證。另被
    繼承人之所有繼承人均業已聲明拋棄繼承，並經本院准予備
    查在案，本院依職權調閱本院104年度司繼字第1153、1427
    、1439號卷宗查明屬實，堪信聲請人之主張為真實且有選任
    遺產管理人之必要，揆諸上開規定，本件自應準用關於無人
    承認繼承之規定。而被繼承人之親屬會議並未於死亡發生之
    日起1 個月內選定遺產管理人陳報法院，聲請人為土地共有
    人，係利害關係人，依前開規定，聲請人聲請選任遺產管理
    人，與法尚無不合。又陳冠妏願擔任被繼承人廖榮和之遺產
    管理人，有同意書附卷可參。經核陳冠妏乃職司地政士，有
    卷附地政士證書及開業執照影本為證，足認其對於遺產管理
    事件應有瞭解，並就遺產管理人職務之遂行有所助益，且身
    為地政士，應會秉公辦理，要不致有利害偏頗之虞，為保障
    聲請人之利益及期程序之公正、公信起見，本院認以選任陳
    冠妏地政士為被繼承人之遺產管理人為適當。
四、依家事事件法第127 條第4 項、第97條，非訟事件法第24條
    第1 項，裁定如主文。
五、若不服本裁定，應於裁定送達後10日內向本院提出抗告狀，
    並繳納抗告費新臺幣1,000 元。
中　　華　　民　　國　　111 　年　　6 　　月　　16　　日

                  家事庭  司法事務官  唐淑嫻